【裁判字號】    99,重訴,55
【裁判日期】    990527
【裁判案由】    清償借款
【裁判全文】
臺灣臺北地方法院民事判決              99年度重訴字第55號
原      告  第一商業銀行股份有限公司
法定代理人  戊○○
訴訟代理人  丁○○
            丙○○
被      告  嘉笙企業有限公司
兼法定代理  庚○○
人
被      告  辛○○
            己○○
            甲○○
上五人共同
訴訟代理人  乙○○
上列當事人間請求清償借款事件，本院於中華民國99年5月13日
言詞辯論終結，判決如下：
    主      文
被告應連帶給付原告新臺幣肆仟陸佰拾壹萬陸仟元及如附表所
示之利息暨違約金。
訴訟費用由被告連帶負擔。
本判決於原告以新臺幣壹仟伍佰伍拾萬元供擔保後，得假執行。
但被告以新臺幣肆仟陸佰拾壹萬陸仟元，為原告預供擔保，得
免為假執行。
    事實及理由
一、原告主張：
  (一)被告嘉笙企業有限公司（下稱嘉笙公司）於民國94年12月14
    日邀同被告庚○○、辛○○、己○○、甲○○為連帶保證人
    ，其等並簽立保證書、約定書及借據等書面文件，向原告借
    款如附表所示之借款金額共計25筆，借款金額總計為新臺幣
    （下同）47,740,000元，兩造間約定利息暨違約金依附表所
    示而為計算。詎被告嘉笙公司自98年5月17日起即未依約繳
    納利息，迄今尚欠本金46,316,000元，依約視為全部到期，
    被告庚○○、辛○○、己○○、甲○○為嘉笙公司之連帶保
    證人，應負連帶清償責任，原告於98年7月6日分別發函催告
    被告等清償借款，均未獲置理，爰依消費借貸、連帶保證法
    律關係提起本訴。
  (二)被告嘉笙公司於97年10月間申請紓困之債務協商，就除工程
    合約貸款外之債務，已於97年12月22日與債權銀行團達成協
    議，就被告嘉笙公司之債務提供多項優惠方案以協助被告嘉
    笙公司，期被告嘉笙公司得以渡過金融風暴之困境；詎被告
    嘉笙公司自98年5月17日起即未依約繳納利息，已違反協商
    決議，故全體債權銀行團於98年7月21日決議終止協商，且
    被告等於97年10月6日申請紓困債務協商時，即將其等所有
    之資產以設定高額抵押權或移轉予第三人之方式脫產。而被
    告嘉笙公司於原告處工程合約貸款部分，亦已於97年12月25
    日屆期未清償，被告嘉笙公司於申辦工程合約貸款業務時同
    意將其所承作之榮電股份有限公司（下稱榮電公司）「高快
    速路網北區交控系統暨交通資訊管理及協調指揮中心系統工
    程」、潤弘精密工程事業股份有限公司（下稱潤弘公司）「
    臺北市體育場整建統包工程－弱電設備工程」之應收工程款
    用以清償上開工程合約貸款之債務；然被告嘉笙公司利用申
    請紓困債務協商程序期間，未經原告同意將上開應收工程款
    債權讓與予第三人，並將潤弘公司之工程合約移轉予被告嘉
    笙公司之關係企業詠詮企業有限公司承作，以規避原告對被
    告嘉笙公司應收工程款之收取。被告等上開行為造成原告之
    上開債權有日後不能強制執行或甚難執行之虞，原告遂聲請
    假扣押以保全原告之債權，係依法聲請假扣押，並未侵害被
    告等之權利。
  (三)聲明：
  1.被告應連帶給付原告46,316,000元及如附表所示之利息暨違
    約金。
  2.願供擔保請准宣告假執行。
二、被告等則以：
  (一)被告嘉笙公司於97年10月6日向「經濟部中小企業處」提出
    紓困申請，經該機構審核後提出「經濟部中小企業處協助企
    業經營資金服務診斷報告書」，該診斷報告書認定被告嘉笙
    公司具有履約誠信及繼續經營之價值，經營者有強烈繼續經
    營意願，償債計劃具有可行性；並進而建議透過經濟部提供
    「協助企業資金協處措施」邀往來銀行研商解決方案，以協
    助公司渡過財務難關，早日回復正常營運。而債權銀行於97
    年10月31日亦通過紓困決議，約定本金自協商成立日起至98
    年9月30日止暫停所有本金之清償，利息則自協商成立日起
    降為年息4％，所有貸款本金展延一年，暫不攤還本金，展
    延期間利息正常繳納，展延期間屆滿後，第一年償還借款本
    金10％，第二年起依序為15％、20％、25％、30％共5年清
    償，故原告有協助被告嘉笙公司渡過金融風暴之義務，且被
    告嘉笙公司於紓困決議通過後均依各債權銀行之規定辦理換
    約及履約，紓困決議既明訂「自協商成立日起至98年9月30
    日止暫停所有本金清償」，原告即不得違反聲請假扣押。又
    原告於98年6月5日以臺灣士林地方法院木98執全意字第599
    號假扣押被告辛○○之不動產，98年6月11日以臺灣花蓮地
    方法院能執全助仁字第8號假扣押被告甲○○之東葦企業薪
    資債權，98年6月12日以本院隆98司執全助酉字第1030號假
    扣押被告嘉笙公司對潤弘公司之工程款債權及被告己○○在
    中華郵政之薪資，98年6月29日以本院隆98司執全助丁字第
    1092號假扣押被告辛○○在宏遠證券之股票，98年7月1日以
    臺灣板橋地方法院輔98司執全助明字第661號假扣押被告己○○在寶來證券與元大證券之股票，98年8月12日以本院98
    司執全助酉字第1030號假扣押被告嘉笙公司對榮電公司之工
    程款債權。原告此舉造成業主對被告嘉笙公司履約能力之恐
    慌，紛紛解約，其他正在接洽中之工程合約，客戶亦均不願
    與被告嘉笙公司締約，造成被告嘉笙公司信用及商譽之受損
    ，亦造成被告庚○○、辛○○、己○○、甲○○名譽之損害
    。至其他紓困銀行於知悉原告對被告等聲請假扣押，亦對被
    告等聲請假扣押，然假扣押程序雖僅保全被告等之財產，惟
    亦造成被告等所有之資金無法動用，被告嘉笙公司無法繼續
    營運，並對被告等造成名譽及債信上之重大損害。綜上，被
    告嘉笙公司無法履約係因原告違反誠信與政府政策、法令所
    致，原告對被告等所為之侵權行為應負賠償責任，而原告所
    主張之貸款利息高於4％部分應不得請求以符公平。
  (二)被告等因原告之假扣押行為共計可請求下列之損害賠償，並
    主張與積欠原告之借款抵銷：
  1.被告嘉笙公司部分：被告嘉笙公司所可獲得之市場利益如下
    ：南投縣政府願景館175,000,000元。國安局300,000,
    000元。中部備援中心200,000,000元。大坪林雪山控制
    中心36,000,000元。後備軍人司令部49,000,000元。南
    區防災中心60,000,000元。基隆市警察局12,000,000元。
    統一集團25,000,000元。國防部50,000,000元。香城
    集團30,000,000元。南投縣政府道路照明設備30,000,000
    元。上開「專業性工程」總計約有967,000,000元以上之營
    運收入，被告嘉笙公司利潤至少有200,000,000元以上，然
    被告嘉笙公司被迫結束，原告自應對被告嘉笙公司負200,00
    0,000元之損害賠償責任。
  2.被告嘉笙公司將尚未到期之工程款債權讓與訴外人黃秋永，
    係因被告嘉笙公司自96年7月至97年10月共向黃秋永借貸58,
    000,000元，為擔保被告嘉笙公司債務之履行始將工程款債
    權讓與黃秋永，惟被告嘉笙公司斯時亦將該等工程款債權讓
    與原告，惟被告嘉笙公司與潤弘公司及榮電公司之契約均約
    定未得業主同意前，不得轉讓本契約之全部或一部。嗣因原
    告向業主聲請假扣押，致業主中止與被告嘉笙公司間之合約
    ，被告嘉笙公司於兩個合約共計損失94,817,500元之營業收
    入、資金周轉功能及名譽之受損。
  3.被告己○○為中華郵政之高級幹部，月領薪資高達86,685元
    ，然因原告聲請假扣押致升遷中斷，並須提出自白報告，並
    因原告故意誣陷脫產所致之名譽及精神上損害10,000,000元
    。
  4.被告庚○○係代理日本三菱、MEIKO、美國JUPITER、美國
    CRESTRON、瑞典IFS、德國BR AHLER ICS、西班牙ECLEREE、
    加拿大OCTASOUND等知名名牌之企業經營者，在企業界具有
    相當之名望，因原告之假扣押行為受有損害，原告應就其名
    譽及精神上之損害賠償30,000,000元
  5.被告辛○○係商場上有名望之人，原告對被告辛○○亦應賠
    償10,000,000元。
  6.被告甲○○係職場上有名望之人，原告對被告甲○○亦應賠
    償5,000,000元等語，資為抗辯。
  (三)聲明：
  1.原告之訴及其假執行之聲請均駁回。
  2.如受不利之判決，願供擔保請准宣告免為假執行。
三、兩造不爭執事項
  (一)被告嘉笙公司於94年12月14日邀同被告庚○○、辛○○、己○○、甲○○擔任連帶保證人，簽定保證書、約定書向原告
    借款25筆，金額共計47,740,000元，有借據25紙（本院98年
    度司促字第29850號支付命令卷，下稱支付命令卷，第25頁
    至第72頁）。
  (二)被告等至98年5月17日止未依約繳息。
四、得心證之理由：
    本件原告主張被告嘉笙公司於94年12月14日邀同被告庚○○
    、辛○○、己○○、甲○○為連帶保證人，向原告借款如附
    表所示共計25筆，借款金額總計為47,740,000元，詎被告嘉
    笙公司自98年5月17日起即未依約繳納利息，迄今尚欠本金
    46,316,000元，依約視為全部到期，被告庚○○、辛○○、
    己○○、甲○○為被告嘉笙公司之連帶保證人，應負連帶清
    償責任，則為被告等所否認，並以前詞置辯，是本件所應審
    究者為：(一)原告對被告等之財產進行假扣押之行為是否對被
    告等之商譽或名譽造成損害而構成侵權行為？(二)被告等得否
    主張原告之侵權行為損害賠償金額抵銷被告等之債務？茲分
    別論述如下：
  (一)原告對被告等之財產進行假扣押之行為並不構成侵權行為
  1.按不法侵害他人之身體、健康、名譽、自由、信用、隱私、
    貞操，或不法侵害其他人格法益而情節重大者，被害人雖非
    財產上之損害，亦得請求賠償相當之金額；其名譽被侵害者
    ，並得請求回復名譽之適當處分，民法第195條第1項固有明
    文。惟侵權行為所發生之損害賠償請求權，以有故意或過失
    不法侵害於他人權利，或故意以背於善良風俗之方法，加損
    害於他人為成立要件，此觀民法第184條第1項規定即明。若
    其行為並無故意或過失，或其行為與損害之間無相當因果關
    係者，均無令負侵權行為損害賠償責任之可言，最高法院87
    年度台上字第78號判決要旨可資參照。又所謂故意係指行為
    人對於構成侵權行為之事實，明知並有意使其發生或預見其
    發生，而其發生並不違背其本意而言。因之故意以聲請法院
    實施假扣押之手段，侵害他人權利之情形，必須行為人對於
    其聲請假扣押係屬侵權行為之事實，明知並有意使其發生，
    或預見其發生，而其發生並不違背其本意，始足當之，最高
    法院76年度台上字第2724號判決亦可參照。準此，非謂債權
    人聲請假扣押，即得認定債權人聲請假扣押之行為構成侵權
    行為，必債權人就其所為假扣押聲請不法侵害他人權利一事
    主觀上具有故意或過失，且行為與損害之間有相當因果關係
    者，始負侵權行為之責任，債務人方有損害賠償之請求權。
    本件被告等主張原告聲請假扣押有毀損其商譽及人格權之行
    為，應負侵權行為之損害賠償等情，既為原告所否認，自應
    由被告等就此利己事實負舉證責任。
  2.經查，原告係於98年8月13日以被告等未依約按期履行如附
    表所示編號3、4、5之貸款為由向臺灣士林地方法院聲請假
    扣押，並經臺灣士林地方法院於98年5月27日以98年度裁全
    字第1364號裁定准予假扣押（下稱系爭假扣押裁定），被告
    等亦未就系爭假扣押裁定提起抗告，系爭假扣押裁定已告確
    定，業經本院調閱臺灣士林地方法院98年度裁全字第1364號
    卷宗核閱屬實，合先敘明。原告於取得系爭假扣押裁定並供
    擔保後，始向臺灣士林地方法院聲請強制執行，再由臺灣士
    林地方法院囑託本院、臺灣花蓮地方法院、臺灣板橋地方法
    院執行，亦經本院調閱臺灣士林地方法院98年度司執全字第
    599號保全程序卷宗核閱屬實。再查，被告嘉笙公司於97年
    10月間因財務困難而向原告申請紓困，原告即於97年10月31
    日召開債權債務協商會議，嗣於97年12月22日發函通知被告
    嘉笙公司協商成立（本院卷第41頁至第49頁），並作成決議
    事項如下：「有關貸款之利息、本金償還及展延處理方式請
    求協議如下：（1）本金部分：自協商成立日起至98年9月30
    日止暫停所有本金清償。（2）利息部分：自協商成立日起
    ，同意利率降為年息4％固定計息，正常繳息。（3）所有貸
    款本金展延一年，展延至98年9月30日止，暫不攤還本金，
    展延期間利息正常繳納。展延期間屆滿後，第一年償還借款
    本金之10％，第二年起依序為15％、20％、25％、30％共五
    年清償，還款方式按季分期償還。（4）有關貸款之本金展
    延處理方式，雙方之協商初步決議如下：A.各項短期授信（
    含一般短期放款、客票融資、工程合約貸款、國內外購料貨
    款、應收帳款融資、應付租賃票據及保證）：民國97年9月
    30日到期之各項短期授信，各債權金融機構同意按協商成立
    日之借款餘額展延，展延至民國98年9月30日；若為循環動
    用之借款，債權金融機構不同意於原額度內循環動用。惟有
    關工程合約貸款之應收工程款，如何償還另議。B.中長期借
    款：民國97年9月30日到期之中長期借款，各債權金融機構
    同意按協商成立日之借款餘額展延，展延至民國98年9月30
    日。C.商業本票：民國97年9月30日到期之商業本票，同意
    按協商成立日之借款餘額展延，展延至民國98年9月30日。
    」（本院卷(一)第73頁、第74頁），可知被告嘉笙公司於協商
    成立後至98年9月30日止，雖得暫免繳納本金，惟仍須正常
    繳息，但有關工程合約貸款之應收工程款部分，則不在本件
    協商紓困之範圍。而本件被告於99年3月3日準備程序時雖爭
    執工程合約貸款應包含於紓困協議中，惟就附表編號1至5之
    貸款係屬於工程合約貸款性質一事並不加以爭執，而紓困協
    議決議中已明白約定：「有關工程合約貸款之應收工程款部
    分，則不在本件協商紓困之範圍。」（本院卷(一)第74頁），
    足徵附表編號1至5之貸款係屬工程合約貸款性質，且並非本
    件協商紓困之範圍。而依原告所提出之借據及借款展期約定
    書所載，附表編號3至5之貸款業已於97年12月25日到期，附
    表編號1之貸款業已於98年3月12日到期，附表編號2之貸款
    業已於98年3月15日到期（支付命令卷第25頁至第32頁），
    而原告已於98年3月31日催告被告等繳納（見臺灣士林地方
    法院98年度裁全字第1364號假扣押卷宗）；另就附表編號6
    至25之貸款，被告嘉笙公司自98年5月17日起即未正常繳息
    ，顯已違反借款約定內容及協商決議，原告據此主觀確信其
    對被告等之債權將來恐有不能強制執行或甚難執行之虞，為
    保全其債權之順利實現，始向臺灣士林地方法院聲請假扣押
    ，並非故意虛構對被告等之債權，亦無明知其無債權仍矇騙
    法院而聲請假扣押之情事；原告既係循法定程序主張其權利
    ，即屬正當權利之行使，尚不得謂原告所為假扣押聲請係基
    於故意或過失不法侵害被告權利之主觀意思，則原告聲請假
    扣押並聲請假扣押執行之行為，即非不法侵害被告之權利。
    再者，被告等復未就原告有侵權行為之事實舉證以實其說，
    則其依侵權行為之法則，請求被告賠償其商譽及名譽損失，
    殊無可取。是以，被告依侵權行為法律關係，請求原告負損
    害賠償責任云云，即屬無據。
  3.至被告等雖辯稱原告應催告達三期始得聲請假扣押，惟被告
    嘉笙公司僅一期未付，原告即聲請假扣押，造成被告等之損
    害云云。惟查，被告嘉笙公司一期未正常繳息，即已違反原
    告與被告嘉笙公司協商紓困協議，並非需俟被告嘉笙公司達
    三期未正常繳息始屬違約，是原告因被告嘉笙公司未正常繳
    息而聲請假扣押並無不當。是被告等所辯，亦屬無據，並非
    可採。
  (二)被告等不得主張抵銷
    按二人互負債務，而其給付種類相同，並均屆清償期者，各
    得以其債務，與他方之債務，互為抵銷。但依債之性質不能
    抵銷或依當事人之特約不得抵銷者，不在此限，民法第334
    條第1項定有明文。次按債務之抵銷，以雙方當事人互負債
    務為必須具備之要件，若一方並未對他方負有債務，則根本
    上即無抵銷之可言，故得供債務人抵銷之債權，須為對於自
    己債權人之債權，而不得以對於他人之債權，對於債權人為
    抵銷，最高法院18年上字第1709號、49年台上字第125號判
    例可資參照。經查，原告對被告等既不負有侵權行為損害賠
    償責任，已如前述，即不具備雙方當事人互負債務之要件，
    被告等自不得以對原告有侵權行為損害賠償請求權與原告對
    被告之借款及保證債權主張抵銷；是以，被告等主張其得以
    上開損害賠償請求權與其應給付予原告之借款相互抵銷，洵
    屬無據，亦非可採。
  (三)末按當事人對於他造主張之事實，於言詞辯論時不爭執者，
    視同自認，民事訴訟法第280條第1項定有明文。經查，本件
    被告於99年3月3日準備程序時，雖就附表編號1至5之約定利
    率（年利率）5.81％有所爭執，並稱應按紓困協議之年利率
    4％計算遲延利息，惟原告業已於事後補充說明：「因為工
    程款貸款的部分是沒有在紓困協商裡面，所以年息是百分之
    五點八一，而不是百分之四，工程款貸款部分有包含在本件
    請求借款的金額中。」、「紓困的協議不是我參加的，但是
    一定是當時的條件不符合銀行團的條件，詳如會議記錄第4
    頁協議內容關於工程款貸款應如何償還另議。工程款貸款應
    該是被告之前有簽工程合約，基於合約可取得的工程款才能
    拿來貸款，與一般的週轉金不一樣，所以不在這次協商的範
    圍。」等語（本院卷(一)第157頁、第157頁反面），被告等至
    本件言詞辯論終結時均未就此加以爭執，足徵附表編號1至5
    之貸款金額係屬工程合約貸款性質，而依協商會議決議並非
    紓困之範圍，亦已如前述，被告等自不得主張應依紓困協議
    約定之年利率4％計息；而借據上之約定年利率為借款日年
    率（6.07％或6.1％）加年率2.01％計算（本院98年度司促
    字第29850號支付命令卷第25頁至第32頁），本件原告僅請
    求按年利率5.81％計算，自屬有據，應予准許。是以，原告
    主張被告嘉笙公司於94年12月14日邀同被告庚○○、辛○○
    、己○○、甲○○為連帶保證人，向原告借款如附表所示借
    款金額共計25筆，借款金額總計為47,740,000元，迄今尚欠
    本金46,316,000元未還，被告嘉笙公司自98年5月17日起即
    未依約繳納利息，依約視為全部到期等情，業據原告提出保
    證書、約定書及借據等書面文件為證，亦為被告等所不否認
    （本院卷(一)第157頁），而被告庚○○、辛○○、己○○、
    甲○○既為被告嘉笙公司之連帶保證人，自應與被告嘉笙公
    司負連帶清償責任。原告請求被告應連帶給付46,316,000元
    及如附表所示之利息暨違約金，為有理由，應予准許。
五、綜上所述，原告對被告等之財產進行假扣押之行為並不構成
    侵權行為，原告對被告等既不負有侵權行為損害賠償責任，
    即不具備雙方當事人互負債務之要件，被告自不得主張抵銷
    。從而，原告依上開消費借貸、連帶保證法律關係，請求被
    告應連帶給付46,316,000元及如附表所示之利息暨違約金，
    為有理由，應予准許。
六、兩造均陳明願供擔保，聲請宣告假執行或免為假執行，爰分
    別酌定相當擔保金額，予以准許。
七、本件事證已臻明確，兩造其餘攻擊防禦方法核與判決結果不
    生影響，爰不另一一論述，併此敘明。
八、據上論結，本件原告之訴為有理由，依民事訴訟法第85條第
    2項、第390條第2項、第392條第2項，判決如主文。
中    華    民    國    99    年     5    月    27    日
                  民事第四庭    審判長法  官  周祖民
                                      法  官  鄧德倩
                                      法  官  林怡伸
以上正本係照原本作成
對本判決上訴，須於判決送達後20日內向本院提出上訴狀
中    華    民    國    99    年     5    月    27    日
                                      書記官  施若娟
┌──┬─────┬─────┬────────────┬───────────────┐
│編號│          │          │  利息                  │   違約金                     │
│    │借款金額  │積欠本金  ├────┬───────┼───────┬───────┤
│    │          │          │約定利率│起迄日        │逾期六個月以內│逾期超過六個月│
│    │          │          │年利率  │              │按約定利率10％│按約定利率20％│
│    │          │          │        │              │計算          │計算          │
├──┼─────┼─────┼────┼───────┼───────┼───────┤
│1   │2,000,000 │576,000   │5.81％  │自98年5月17日 │自98年6月17日 │自98年12月17日│
│    │          │          │        │起至清償日止  │起至98年12月16│起至清償日止  │
│    │          │          │        │              │日止          │              │
├──┼─────┼─────┼────┼───────┼───────┼───────┤
│2   │4,000,000 │4,000,000 │5.81％  │自98年5月17日 │自98年6月17日 │自98年12月17日│
│    │          │          │        │起至清償日止  │起至98年12月16│起至清償日止  │
│    │          │          │        │              │日止          │              │
├──┼─────┼─────┼────┼───────┼───────┼───────┤
│3   │10,000,000│10,000,000│5.81％  │自98年5月17日 │自98年6月17日 │自98年12月17日│
│    │          │          │        │起至清償日止  │起至98年12月16│起至清償日止  │
│    │          │          │        │              │日止          │              │
├──┼─────┼─────┼────┼───────┼───────┼───────┤
│4   │6,600,000 │6,600,000 │5.81％  │自98年5月17日 │自98年6月17日 │自98年12月17日│
│    │          │          │        │起至清償日止  │起至98年12月16│起至清償日止  │
│    │          │          │        │              │日止          │              │
├──┼─────┼─────┼────┼───────┼───────┼───────┤
│5   │7,400,000 │7,400,000 │5.81％  │自98年5月17日 │自98年6月17日 │自98年12月17日│
│    │          │          │        │起至清償日止  │起至98年12月16│起至清償日止  │
│    │          │          │        │              │日止          │              │
├──┼─────┼─────┼────┼───────┼───────┼───────┤
│6   │970,000   │970,000   │4％     │自98年5月17日 │自98年6月17日 │自98年12月17日│
│    │          │          │        │起至清償日止  │起至98年12月16│起至清償日止  │
│    │          │          │        │              │日止          │              │
├──┼─────┼─────┼────┼───────┼───────┼───────┤
│7   │510,000   │510,000   │4％     │自98年5月17日 │自98年6月17日 │自98年12月17日│
│    │          │          │        │起至清償日止  │起至98年12月16│起至清償日止  │
│    │          │          │        │              │日止          │              │
├──┼─────┼─────┼────┼───────┼───────┼───────┤
│8   │170,000   │170,000   │4％     │自98年5月17日 │自98年6月17日 │自98年12月17日│
│    │          │          │        │起至清償日止  │起至98年12月16│起至清償日止  │
│    │          │          │        │              │日止          │              │
├──┼─────┼─────┼────┼───────┼───────┼───────┤
│9   │600,000   │600,000   │4％     │自98年5月17日 │自98年6月17日 │自98年12月17日│
│    │          │          │        │起至清償日止  │起至98年12月16│起至清償日止  │
│    │          │          │        │              │日止          │              │
├──┼─────┼─────┼────┼───────┼───────┼───────┤
│10  │580,000   │580,000   │4％     │自98年5月17日 │自98年6月17日 │自98年12月17日│
│    │          │          │        │起至清償日止  │起至98年12月16│起至清償日止  │
│    │          │          │        │              │日止          │              │
├──┼─────┼─────┼────┼───────┼───────┼───────┤
│11  │460,000   │460,000   │4％     │自98年5月17日 │自98年6月17日 │自98年12月17日│
│    │          │          │        │起至清償日止  │起至98年12月16│起至清償日止  │
│    │          │          │        │              │日止          │              │
├──┼─────┼─────┼────┼───────┼───────┼───────┤
│12  │610,000   │610,000   │4％     │自98年5月17日 │自98年6月17日 │自98年12月17日│
│    │          │          │        │起至清償日止  │起至98年12月16│起至清償日止  │
│    │          │          │        │              │日止          │              │
├──┼─────┼─────┼────┼───────┼───────┼───────┤
│13  │570,000   │570,000   │4％     │自98年5月17日 │自98年6月17日 │自98年12月17日│
│    │          │          │        │起至清償日止  │起至98年12月16│起至清償日止  │
│    │          │          │        │              │日止          │              │
├──┼─────┼─────┼────┼───────┼───────┼───────┤
│14  │440,000   │440,000   │4％     │自98年5月17日 │自98年6月17日 │自98年12月17日│
│    │          │          │        │起至清償日止  │起至98年12月16│起至清償日止  │
│    │          │          │        │              │日止          │              │
├──┼─────┼─────┼────┼───────┼───────┼───────┤
│15  │2,000,000 │2,000,000 │4％     │自98年5月17日 │自98年6月17日 │自98年12月17日│
│    │          │          │        │起至清償日止  │起至98年12月16│起至清償日止  │
│    │          │          │        │              │日止          │              │
├──┼─────┼─────┼────┼───────┼───────┼───────┤
│16  │1,250,000 │1,250,000 │4％     │自98年5月17日 │自98年6月17日 │自98年12月17日│
│    │          │          │        │起至清償日止  │起至98年12月16│起至清償日止  │
│    │          │          │        │              │日止          │              │
├──┼─────┼─────┼────┼───────┼───────┼───────┤
│17  │1,750,000 │1,750,000 │4％     │自98年5月17日 │自98年6月17日 │自98年12月17日│
│    │          │          │        │起至清償日止  │起至98年12月16│起至清償日止  │
│    │          │          │        │              │日止          │              │
├──┼─────┼─────┼────┼───────┼───────┼───────┤
│18  │2,000,000 │2,000,000 │4％     │自98年5月17日 │自98年6月17日 │自98年12月17日│
│    │          │          │        │起至清償日止  │起至98年12月16│起至清償日止  │
│    │          │          │        │              │日止          │              │
├──┼─────┼─────┼────┼───────┼───────┼───────┤
│19  │1,250,000 │1,250,000 │4％     │自98年5月17日 │自98年6月17日 │自98年12月17日│
│    │          │          │        │起至清償日止  │起至98年12月16│起至清償日止  │
│    │          │          │        │              │日止          │              │
├──┼─────┼─────┼────┼───────┼───────┼───────┤
│20  │1,750,000 │1,750,000 │4％     │自98年5月17日 │自98年6月17日 │自98年12月17日│
│    │          │          │        │起至清償日止  │起至98年12月16│起至清償日止  │
│    │          │          │        │              │日止          │              │
├──┼─────┼─────┼────┼───────┼───────┼───────┤
│21  │420,000   │420,000   │4％     │自98年5月17日 │自98年6月17日 │自98年12月17日│
│    │          │          │        │起至清償日止  │起至98年12月16│起至清償日止  │
│    │          │          │        │              │日止          │              │
├──┼─────┼─────┼────┼───────┼───────┼───────┤
│22  │620,000   │620,000   │4％     │自98年5月17日 │自98年6月17日 │自98年12月17日│
│    │          │          │        │起至清償日止  │起至98年12月16│起至清償日止  │
│    │          │          │        │              │日止          │              │
├──┼─────┼─────┼────┼───────┼───────┼───────┤
│23  │680,000   │680,000   │4％     │自98年5月17日 │自98年6月17日 │自98年12月17日│
│    │          │          │        │起至清償日止  │起至98年12月16│起至清償日止  │
│    │          │          │        │              │日止          │              │
├──┼─────┼─────┼────┼───────┼───────┼───────┤
│24  │450,000   │450,000   │4％     │自98年5月17日 │自98年6月17日 │自98年12月17日│
│    │          │          │        │起至清償日止  │起至98年12月16│起至清償日止  │
│    │          │          │        │              │日止          │              │
├──┼─────┼─────┼────┼───────┼───────┼───────┤
│25  │660,000   │660,000   │4％     │自98年5月17日 │自98年6月17日 │自98年12月17日│
│    │          │          │        │起至清償日止  │起至98年12月16│起至清償日止  │
│    │          │          │        │              │日止          │              │
├──┼─────┼─────┼────┼───────┼───────┼───────┤
│合計│47,740,000│46,316,000│        │              │              │              │
└──┴─────┴─────┴────┴───────┴───────┴───────┘

司法院資訊處製作；財團法人民間司法改革基金會備份。
